【裁判字號】    92,易,1025
【裁判日期】    920523
【裁判案由】    違反電子遊戲場業管理條例
【裁判全文】
臺灣臺中地方法院刑事判決                        九十二年度易字第一二五號
    公  訴  人  臺灣臺中地方法院檢察署檢察官
    被      告  甲○○
    被      告  乙○○
右列被告等因違反電子遊戲場業管理條例等案件，經檢察官聲請以簡易判決處刑（聲
請案號：九十二年度偵字第一二０四號），經本院台中簡易庭（九十二年中簡字第六
二七號）簽移本院依通常程序處理，本院判決如左：
    主  文
甲○○、乙○○共同以賭博為常業，甲○○處有期徒刑肆月，乙○○處有期徒刑貳月
，如易科罰金，均以參佰元折算壹日。
扣案之電動賭博機具「跑馬機」肆台（四合一型、故ＩＣ板壹塊）、「撲克台」貳台
（含ＩＣ板貳塊）、「麻將」壹台（含ＩＣ板壹塊）共計柒台（ＩＣ板共計肆塊），
及開贈登記表一張，均沒收。
    事  實
一、甲○○於民國九十年九月間曾因違反電子遊戲場業管理條例案件，經本院台中簡
    易庭於九十年十一月十四日判處拘役三十日確定。其明知未依電子遊戲場業管理
    條例規定辦理營利事業登記者，不得經營電子遊戲場業，竟未向相關主管機關申
    請辦理營利事業登記證，意圖營利並基於以賭博為常業之犯意，自九十一年十一
    月間起，在台中市○○區○○路二段十二之二號其所經營之「緯來撞球場」內擺
    設賭博性電動機具「跑馬機」四台（四合一型，故ＩＣ板一塊）、「撲克台」二
    台（含ＩＣ板一塊）、「麻將」一台（含ＩＣ板一塊），共計七台（ＩＣ板共四
    塊），而在該公眾得出入之場所與不特定之人賭博財物，資以維生並以為常業；
    並自九十一年十一月二十八日起，以月薪新台幣（下同）一萬八千元之代價，僱
    用乙○○在上址擔任服務員，負責為賭客開分及兌換現金之工作，使乙○○自該
    日起即基於共同常業賭博之犯意聯絡，在上址分擔該以賭博性電動機具與不特定
    人賭博財物之經營工作。其賭博方法係以一元開一分，賭客再押注彩金與電子遊
    戲機台對賭，如押中，賭客可得倍數不等之分數，賭客則可以該分數累積到下一
    次開再玩，或將所贏得之分數以相同比例換回現金；如未押中，則所押注之賭資
    歸甲○○取得，以上開方式從事賭博行為。嗣於九十二年一月一日晚上七時十分
    許，適有賭客賴蒔傑（另經檢察官依職權為不起訴處分）在上址賭博財物時，為
    警當場查獲，並扣得前開賭博性電動機具共七台（含ＩＣ板共四塊）及開贈登記
    表一張。
二、案經台中市警察局第五分局報請臺灣臺中地方法院檢察署檢察官偵查後聲請簡易
    判決處刑，本院臺中簡易庭認不宜以簡易判決處刑，移請本院刑事庭改依通常程
    序審理。
    理  由
一、右揭犯罪事實，業據被告甲○○、乙○○於本院審理時均坦承不諱，並經證人即
    在現場之賭客賴蒔傑警訊及偵查時證述屬實，且上開賭博性電動機具共計七台（
    含ＩＣ板共四塊）及開贈登記表一張扣案足資佐證，復有現場圖乙紙、現場照片
    （影印）七幀在卷可稽，足證被告二人之自白核與事實相符。本件事證明確，被
    告二人犯行均堪以認定。
二、按刑法上所謂之常業犯，係指反覆以同類之行為為目的之社會活動之職業性犯罪
    而言，亦即恃犯罪以維生。又以犯罪為職業之常業犯，縱令同時兼操其他職業，
    仍無礙其為常業犯罪，亦據最高法院以七十四年台上字第六五五一號判決闡釋甚
    明。經查，被告甲○○在台中市○○區○○路二段十二之二號其所經營「緯來撞
    球場」隔間內之公眾得出入之場所內，設置電子遊戲機，與不特定人賭博財物，
    並由被告甲○○所雇用之同案被告乙○○專門擔任該處之服務員為賭客開分及兌
    換現金，而隔間之用意，在於企圖躲避警方之查緝，顯非偶一為之犯罪型態，而
    係有計劃性之犯罪行為，自屬反覆以同種類之賭博行為為目的之職業性犯罪；其
    擺設有七台之電動賭博機具，與不特定人賭博財物，且每日營業所得據被告乙○
    ○於本院審理時供承平日約五、六千元，假日約有一萬元等語以觀，經營頗具規
    模，顯以賭博為常業，並賴以維生無訛。故核被告甲○○、乙○○就擺設賭博性
    電動機具之所為，均係犯刑法第二百六十七條之常業賭博罪（公訴人就此賭博部
    分，認被告二人係連續犯刑法第二百六十六條第一項前段之普通賭博罪，尚有未
    洽，惟起訴之基本社會事實相同，爰依法變更檢察官所引應適用之法條，附此敘
    明）。又被告甲○○未依電子遊戲場業管理條例規定，辦理營利事業登記，即經
    營電子遊戲場業之行為，另違反電子遊戲場業管理條例第十五條之規定，應依同
    條例第二十二條規定處斷。被告甲○○、乙○○就前揭常業賭博犯行部分，有犯
    意聯絡及行為分擔，俱為共同正犯。被告甲○○所犯前開違反電子遊戲場業管理
    條例第十五條之未依電子遊戲場業管理條例規定辦理營利事業登記者，不得經營
    電子遊戲場業之規定，應依同條例第二十二條規定處罰之犯行及刑法第二百六十
    七條之以賭博為常業犯行間，有方法、結果之牽連關係，為牽連犯，應依刑法第
    五十五條規定，從一重以刑法第二百六十七條之以賭博為常業罪處斷（最高法院
    九十年度台非字第二七六號判決意旨參照）。爰審酌被告甲○○前已因違反電子
    遊戲場業管理條例案件，經判處拘役三十、猶不知警惕、再犯本件，其為「緯來
    撞球場」之負責人，居主導之地位，設置賭博性電動機具與不特定人賭博財物，
    助長賭客僥倖之心理，影響社會善良風氣，而乙○○則只是受僱並非居於主導之
    地位，暨其等二人經營時間尚短及被告等二人於本院審理時均坦承犯行等一切情
    狀，分別量處如主文所示之刑，並均諭知易科罰金之折算標準。
三、扣案之賭博性電動機具「跑馬機」四台（四合一型，故ＩＣ板一塊）、「撲克台
    」二台（含ＩＣ板一塊）、「麻將」一台（含ＩＣ板一塊），共計七台（ＩＣ板
    共四塊），係當場賭博之器具，應依刑法第二百六十六條第二項規定宣告沒收；
    另扣案之開贈登記表一張，係被告等所有供渠等犯常業賭博罪所用之物，則依刑
    法第三十八條第一項第二款之規定宣告沒收。
據上論斷，應依刑事訴訟法第四百五十二條、第二百九十九條第一項前段、第三百條
，電子遊戲場業管理條例第二十二條，刑法第十一條前段、第二十八條、第二百六十
七條、第五十五條、第四十一條第一項前段、第二百六十六條第二項、第三十八條第
一項第二款，罰金罰鍰提高標準條例第一條前段、第二條，判決如主文。
本案經檢察官張鄒千芝庭執行職務。
中      華      民      國    九十二    年     五       月    二十三    日
                                        臺灣臺中地方法院刑事第七庭
                                            法  官  曾  佩  琦
右正本證明與原本無異。
如不服本判決，應於送達後十日內向本院提出上訴狀 （須附繕本） ，上訴於台灣高
等法院台中分院。
                                            書記官
中      華      民      國    九十二    年     五       月    二十三    日
附錄本案論罪科刑法條：
刑法第二百六十七條：
以賭博為常業者，處二年以下有期徒刑，得併科一千元以下罰金。
電子遊戲場業管理條例第十五條：
未依本條例規定辦理營利事業登記者，不得經營電子遊戲場業。
電子遊戲場業管理條例第二十二條：
違反第十五條規定者，處行為人一年以下有期徒刑、拘役或科或併科新台幣五十萬元
以上二百五十萬元以下罰金。


司法院資訊處製作；財團法人民間司法改革基金會備份。
